臺灣南投地方法院民事判決  
111年度訴字第104號
原      告  廖慶松  
訴訟代理人  洪明儒律師
被      告  廖慶川  

上列當事人間債務人異議之訴事件，本院於民國111年7月25日言
詞辯論終結，判決如下：
    主  文
一、本院111年度司執字第4769號清償票款強制執行事件對原告
    所為之強制執行程序，應予撤銷。
二、被告不得執本院110年度司票字第338號民事裁定為執行名義
    ，對原告為強制執行。
三、訴訟費用由被告負擔。
    事實及理由
一、執行名義成立後，如有消滅或妨礙債權人請求之事由發生，
    債務人得於強制執行程序終結前，向執行法院對債權人提起
    異議之訴。如以裁判為執行名義時，其為異議原因之事實發
    生在前訴訟言詞辯論終結後者，亦得主張之。執行名義無確
    定判決同一之效力者，於執行名義成立前，如有債權不成立
    或消滅或妨礙債權人請求之事由發生，債務人亦得於強制執
    行程序終結前提起異議之訴，強制執行法第14條第1、2項定
    有明文。又強制執行法第14條所定債務人異議之訴，係以排
    除執行名義之執行力為目的，故該條所謂強制執行程序終結
    ，係指執行名義之強制執行程序終結而言，執行名義之強制
    執行程序，進行至執行名義所載債權全部達其目的時，始為
    終結。經查：被告前執本院南投簡易庭110年度司票字第338
    號本票裁定（下稱系爭本票裁定）為執行名義，聲請就原告
    所有財產為強制執行，經本院以111年度司執字第4769號清
    償票款強制執行事件（下稱系爭強制執行事件，就系爭強制
    執行事件所為之執行程序，下稱系爭強制執行程序）受理中
    ，而系爭強制執行程序尚未終結，經本院調閱系爭強制執行
    事件卷宗確認無誤，則原告提起債務人異議之訴，於程序上
    即無不合，先行說明。
二、原告主張略以：
　㈠被告前持原告簽發如附表一所示，並記載免除作成拒絕證書
    之本票1紙（下稱系爭本票），向本院聲請裁定准予強制執
    行，經本院核發系爭本票裁定，被告即執系爭本票裁定暨確
    定證明書為執行名義，向本院聲請對原告為強制執行，並由
    本院民事執行處以系爭強制執行事件受理。
　㈡系爭本票所載到期日為民國105年8月31日，本應依票據法第2
    2條第1項規定於本票付款請求權時效3年內，至遲應於108年
    8月31日前行使系爭本票之票據權利。但被告遲至110年10月
    18日始持系爭本票向本院聲請裁定強制執行，顯已逾請求權
    時效，原告即得主張時效抗辯，拒絕給付。
　㈢系爭本票之票款請求權既已罹於時效而消滅，並經原告為時
    效抗辯而得拒絕履行，被告即不得執系爭本票裁定向本院聲
    請對原告為強制執行，故系爭強制執行程序，應予以撤銷，
    因此依強制執行法第14條規定，提起本件訴訟等語。
　㈣並聲明：如主文所示。
三、被告答辯略以：
　㈠兩造與訴外人廖秋燕、廖慶彬互為兄弟姊妹關係，每年清明
    節、中秋節等重大節日，均會出席家族聚會，被告在系爭本
    票屆期後，會在106 年至109 年之每年清明節前後、106 年
    至108 年之每年中秋節前後的家族聚會場合，向原告提示系
    爭本票請求付款，或是以通訊軟體LINE、電話聯絡原告要求
    付款，但原告總是推稱其無清償能力，僅能逐月返還被告新
    臺幣（下同）1 萬元等語，被告念及兩造間之兄弟情分，才
    會屢次同意其緩期清償之要求。
　㈡原告於110年中秋節前後之家族團聚場合，於被告再次請求原
    告清償票款時，竟稱其已無清償本票之意，更於110年10月1
    7日家族開原告要賣土地的會議場合，被告再次請求原告清
    償票款時，直稱絕對不會還錢，要錢請去法院告原告，被告
    迫於無奈始於110年10月18日起，向本院聲請准予作成系爭
    本票裁定及向本院聲請對原告為強制執行。
　㈢系爭本票所載到期日為105年8月31日，但因被告於106年至10
    9年之每年清明節前後、106年至108年之每年中秋節前後、1
    10年4月3日當日，均有向原告請求給付系爭本票票款，原告
    均請求緩期清償，依法已生時效中斷之效力而應重行起算3
    年；且於110年4月3日，原告允諾將於同年10月還款，顯然
    係以契約承認系爭本票債務，並於時效完成後拋棄時效利益
    ，原告不得再以時效完成為由，拒絕給付等語。
　㈣並聲明：原告之訴駁回。
四、兩造不爭執事項：
  ㈠原告於105年5月30日簽發如附表一所示票據號碼：WG0000000
    號、票面金額77萬元、到期日105年8 月31日之本票（即系
    爭本票）。
  ㈡被告於110 年10月18日持系爭本票向本院聲請裁定准予強制
    執行，經本院司法事務官於110年11月10日以110年度司票字
    第338 號裁定准予強制執行（即系爭本票裁定）。
  ㈢原告於110 年11月15日以不服系爭本票裁定而提起抗告，經
    本院於111年1月12日以110 年度抗字第28號裁定駁回抗告。
  ㈣被告於111年2月21日以系爭本票裁定作為執行名義，向本院
    聲請強制執行，經本院以111 年度司執字第4769號清償票款
    強制執行事件繫屬中（即系爭強制執行事件）。
  ㈤原告於111年3月4 日向本院提起本件債務人異議之訴暨聲請
    停止執行，經本院於111年3月17日以111 年度聲字第10號裁
    定暫予停止系爭強制執行程序。
五、本院之判斷：
　　原告上開主張為被告所否認，並以前詞置辯，是本件主要爭
    點有：㈠原告於系爭本票時效完成前是否承認債務？㈡原告於
    系爭本票時效完成後是否承認債務？㈢原告時效抗辯如有理
    由，是否及於利息債權？㈣原告以時效抗辯為由請求撤銷系
    爭強制執行程序是否有理由？以下分述之。
　㈠系爭本票於108年8月30日時效完成：
　⒈票據上之權利，對匯票承兌人及本票發票人，自到期日起算
    ；見票即付之本票，自發票日起算；三年間不行使，因時效
    而消滅。對支票發票人自發票日起算，一年間不行使，因時
    效而消滅，票據法第22條第1項定有明文。又票據法對於期
    間之起算，始日是否算入，已有明文規定，自無一律適用民
    法第119條及第120條第2項不算入始日之規定(最高法院91年
    度第10次民事庭會議決議意旨參照)。
　⒉查系爭本票到期日為105年8 月31日，核上開條文規定及說明
    意旨，始日應自到期日當天起算，故時效完成日為108年8月
    30日，如無中斷時效之事由存在，至被告提起系爭本票裁定
    聲請准予系爭強制執行程序時，系爭本票應已罹於時效。
　㈡被告無法證明原告系爭本票時效完成前承認債務：
　⒈消滅時效，因左列事由而中斷：一、請求。二、承認。三、
    起訴，民法第129條第1項參照。又當事人主張有利於己之事
    實者，就其事實有舉證之責任，民事訴訟法第277條本文定
    有明文。是被告抗辯其於105年至108年期間，每年清明節、
    中秋節都有向原告討債，原告每年都有請求被告同意緩期清
    償，屬承認債務而有中斷時效之情，此係對被告有利之事實
    ，應由被告負舉證之責。
　⒉經查，證人即兩造之姐姐廖秋燕證述：我是兩造的姐姐，我
    媽媽於105 年5 月過世後之幾年，我知道他們兄弟有在談本
    票的事，但我沒有看過系爭本票，也沒有了解那麼多，他們
    兄弟說好就好。於106 年至109 年期間每年的中秋節或清明
    節是否都有聚會部分，印象中只要被告有從臺北回來，我們
    就有在一起，但我沒有記哪一年，只要他們有回來就有聚會
    ，但我不能肯定都有，但兄弟有回來我們有一起，都有在談
    錢的事情。但我不記得每次的中秋節或清明節都有聚會，聚
    會地點大部分在被告家等語（見本院卷第133頁）；又證人
    即兩造之弟弟廖慶彬證稱：我是鈞院111年度訴字第33號債
    務人異議之訴的被告。於106 年至109 年期間每年的清明節
    我們三兄弟一定會一起去中興納骨塔、永豐納骨塔掃墓，每
    年中秋節前後也一定會聚會，被告只要有回來就會聚會。除
    了今年，我們三兄弟於106 年至110 年間的清明節，都有一
    起出門，由我開車前往掃墓，在車上，我們會談原告欠我與
    被告錢的這件事情，我們都有向原告索討，但都用比較溫和
    的方式，就向原告說欠錢要還我們，大部分原告都「惦惦」
    （台語），我認為他是默認，不然原告就是說「沒錢還」。
    原告於105 年8 月31日附近，在原告位於南投的名為「永和
    釣蝦場」，原告表示沒有錢還、要延，大家有商討原告一個
    月還1萬元，但最後我們都沒有拿到錢，他就一直延。大致
    上只要清明節或是有遇到原告時的聚會，我和被告都會向原
    告討債，原告大部分都保持沈默或是說沒錢還，我認為原告
    應該就是藉此表示要延期，我們也沒有逼他。因為我們是兄
    弟，顧及情面，也沒有一直逼他，只好同意等語（見本院卷
    第136頁第140頁）。
　⒊依上開證人證述，利害關係較遠之證人廖秋燕並未能明確證
    述於105年至108年期間兩造是否於每年清明節或中秋節都有
    見面聚會；利害關係較近之證人廖慶彬雖證述於105年至108
    年期間每年清明節或中秋節三兄弟見面，但對於原告是否請
    求緩期清償以承認債務乙情，僅證述依其認知原告已經默認
    其與被告向其催討債務，然可見原告自始並未以積極方式向
    被告承認債務，且發生法律效果之默認與單純沉默兩者有別
    ，依上開證述足見原告消極迴避債務，自無從逕以上開證人
    證述證明原告有以默認方式承認債務之情。
　⒋又原告提出於附表二所示日期，以Line傳送如附表二之訊息
    內容予原告，作為證明原告有承認債務之情事。惟觀之附表
    二之對話訊息紀錄內容，均為被告單方面傳送訊息予原告，
    訊息皆已讀未回，而無原告之回應，亦不足作為證明原告有
    承認債務而有時效中斷之情。
　㈢被告無法證明原告系爭本票時效完成後承認債務：
　⒈民法第129條第1項第2款所謂之承認，為認識他方請求權存在
    之觀念表示，僅因債務人一方行為而成立，此與民法第144
    條第2項後段所謂之承認，須以契約為之者，性質迥不相同
    。又債務人於時效完成後所為之承認，固無中斷時效之可言
    ，然既明知時效完成之事實而仍為承認行為，自屬拋棄時效
    利益之默示意思表示，且時效完成之利益，一經拋棄，即恢
    復時效完成前狀態，債務人顯不得再以時效業經完成拒絕給
    付。另債務人於時效完成後對於債務所為之承認，必須債務
    人為承認時已知時效完成，而仍為承認債務之表示，始可認
    為其有拋棄時效利益之默示意思表示，若債務人不知時效完
    成，對於其得享受時效利益之事實尚無所悉，其所為之承認
    ，自無從推認有默示同意拋棄時效利益之意（最高法院50年
    台上字第2868號判決、95年度台上字第887號判決意旨參照
    ）。是被告抗辯原告系爭本票時效屆後即於108年8月30日迄
    110年10月17日，於該期間清明節、中秋節均有聚會，並於1
    10年4月3日清明連假、110年10月17日賣地會議等，原告均
    有緩期清償並以此承認債務乙情，故此情及前述最高法院見
    解所述原告明知時效完成並以契約承認等，依舉證責任分配
    之法則，均應由被告負舉證之責。
　⒉經查：
　⑴被告於110 年10月18日持系爭本票向本院聲請裁定准予強制
    執行，經本院司法事務官於110年11月10日以110年度司票字
    第338 號裁定准予強制執行，兩造並不爭執，又系爭本票裁
    定於110年11月15日送達原告，有本院110年度司票字第338
    號卷宗內所附之送達回證在卷可證。參以原告並非法律專業
    人士，可推知其如遭遇法律上爭訟詢問其法律上之權益而得
    知其可主張時效抗辯至早應為110年11月15日。
　⑵於105年至109年期間是否每年清明節、中秋節均有聚會乙情
    ，證人廖秋燕、廖慶彬已證述如前，縱兩造每年有於上開節
    日聚會，自108年5月30日後，系爭本票已罹於時效，被告尚
    須證明原告於斯時明知時效已完成，仍以契約為承認，始可
    能認為合乎民法第144條第2項後段之規定，然上開證人證述
    均無法證明此情。
　⑶被告復提出如附表三於110年4月3日錄音檔案之譯文，可見兩
    造有債務糾紛，然原告對其簽發系爭本票因而須負票據債務
    並不爭執，惟爭執其無承認之情仍得主張時效抗辯，是縱然
    依附表三編號74至80之對話內容被告向原告提及「我挺你半
    年」、「好啦、這半年後你負責，我小弟有挺你了」、原告
    稱「嘿阿」等語，仍無從藉此證明斯時原告主觀上明知系爭
    本票時效已完成，並以契約承認表示願意拋棄時效利益，而
    合乎民法第144條第2項後段之規定。
　⑷至於110年11月17日兩造協商賣地會議部分，證人廖秋燕證述
    ：我有參與110年10月17日兩造協商賣土地的會議，土地是3
    個兄弟的，原告說要賣，被告介紹朋友要買，他們坐在那裡
    談，我有在場，但我沒有去了解詳情。他們也有在談債務的
    問題，但我沒有聽他們說關於如何還債的詳細內容，三個都
    是我的兄弟，我當姐姐的不知道要如何介入，只要他們談好
    就好等語（見本院卷第134頁）；證人廖慶彬證稱：我有於1
    10年10月17日參與賣地會議，地點在被告家，在場的有廖秋
    燕、我、原告、原告太太、被告、被告太太及被告朋友程大
    哥夫妻共8人，原告說要賣他持分1/3的部分，我們說你賣地
    就有錢，原告說他賣掉土地，錢要自己花，不還給我們，這
    就挑明原告承認有欠我們錢，只是不願意還。當天有談成說
    一坪以約2萬元出賣，程大哥也同意要買原告的持分，但是
    原告說賣地的錢，他要自己花等語（見本院卷第138頁至第1
    39頁）。依上開證人證述，亦無從證明原告於斯時主觀上明
    知時效完成，並以契約承認表示願意拋棄時效利益之情事。
　⒊基上，被告上開舉證並無法證明系爭本票於108年5月30日時
    效完成後，原告有何民法第144條第2項後段以契約承認之情
    ，故被告所辯並無可採。
  ㈣是以，系爭本票債務於108年8月30日已時效完成，被告未能
    就原告於時效完成前有承認系爭本票債務，或於時效完成後
    有以契約承認系爭本票債務等節為舉證，本院即無從認被告
    抗辯係屬真實。則被告對原告系爭本票票款請求權已罹於時
    效，復無中斷時效、重行起算時效，或原告有拋棄時效利益
    而承認系爭本票債務之情形，原告自得主張時效抗辯而拒絕
    給付。
  ㈤利息債權為從權利，已屆清償期之利息債權，固具有獨立性
    ，但主權利因時效消滅者，其效力及於從權利，民法第146
    條定有明文。而民法第146條立法理由謂：「權利有主從之
    別，從權利之時效雖未完成，而主權利既因時效而消滅，則
    從權利亦隨之而消滅，此蓋以從隨主之原則」等語，是已屆
    清償期之利息請求權，消滅時效雖未完成，亦因主權利罹於
    時效而效力及之。據此，債務人於時效完成，一經行使抗辯
    權，該當權利之請求權即歸於消滅，其從權利之時效，雖未
    完成，亦隨之而消滅（最高法院99年第5次民事庭會議決議
    意旨參照）。是系爭本票票款給付請求權業已罹於時效，既
    如前述，依前開說明，從屬於系爭本票之利息債權，亦因原
    告為時效抗辯，隨之消滅。
  ㈥執行名義成立後，如有消滅或妨礙債權人請求之事由發生，
    債務人得於強制執行程序終結前，向執行法院對債權人提起
    異議之訴，強制執行法第14條第1項前段定有明文。所謂「
    消滅債權人請求事由」，係指發生足以消滅債權人全部或一
    部強制執行請求權之事由，例如清償、免除、抵銷、提存、
    混同、債權讓與、債務承擔、消滅時效完成、解除條件成就
    等或其他類似之情事。又強制執行法第14條所定債務人異議
    之訴，係以排除執行名義之執行力為目的，故提起此一訴訟
    之原告，固得請求判決宣告不許就執行名義為強制執行，以
    排除該執行名義之執行力，使債權人無從依該執行名義聲請
    為強制執行，惟如債權人已就債務人之財產聲請強制執行，
    則債務人尚得請求撤銷該強制執行程序，以排除其強制執行
    （最高法院87年度台上字第1578號判決意旨參照）。經查：
    系爭本票之票款、利息給付請求權已時效完成，並經原告主
    張時效抗辯而拒絕給付，且被告復未能證明時效有中斷，及
    原告有拋棄時效利益而就系爭本票債務有以契約為承認之情
    形。是原告依強制執行法第14條第1項、第2項規定，請求撤
    銷系爭強制執行程序暨被告不得執系爭本票裁定為執行名義
    聲請對其為強制執行，即屬有據，應予准許。
六、綜上所述，原告就系爭強制執行事件，提起債務人異議之訴
    ，請求本院撤銷系爭強制執行程序，並請求宣告被告不得再
    以系爭本票裁定為執行名義，對原告之財產為強制執行，均
    有理由，均應准許。
七、本件事證已為明確，兩造其餘攻擊防禦及證據調查，經審酌
    均與本案之判斷不生影響，不一一論列。
八、訴訟費用負擔之依據：民事訴訟法第78條。　　
中　　華　　民　　國　　111 　年　　8 　　月　　22　　日
                  民事第一庭  法  官  葛耀陽
以上正本係照原本作成。
如對本判決上訴，須於判決送達後20日內向本院提出上訴狀。如
委任律師提起上訴者，應一併繳納上訴審裁判費。
中　　華　　民　　國　　111 　年　　8 　　月　　24　　日
                              書記官　黃婉淑
附表一：系爭本票
發票人    發票日    （民國）  票面金額    （新臺幣）    到期日    （民國）  票據號碼 廖慶松 105年5月30日    77萬元 105年8月31日 WG0000000 
附表二：兩造LINE對話紀錄　　
日期 訊息 發送人 訊息內容 卷證出處 105.11.29 被  告 松哥晚安 明天是11月底了 明天中午12點半我和廖慶彬一起去你那裏坐一下。 本院卷第57頁 105.12.31 被  告 松哥晚安 今天是12月31号月底了， 10000元準備好了嗎？ 你說你有問銀行.要向銀行借錢.需要我和廖慶彬做保.問看看銀行能借到多少錢.（77+69=146萬）.做保的人需要那些證件.要多少天.問好告訴我.你也要告訴廖慶彬。  
附表三　　
編號 發話人 發話內容：  日期：110年4月3日 譯文時間：21分19秒至22分24秒  1 廖秋燕 兄弟大家要和平一點，要好一點，不要這樣... 2 徐淑雯 他就要這樣垂這樣垂，不然不用接管子。 3 廖秋燕 一些...一些事情齁，不要這樣都... 4 原  告 放著就好了。 5 徐淑雯 放著不要這樣垂啦！ 6 廖秋燕 都...都...不合不那個... 7 被  告 好啦，這樣3件事情就都處理了，今天處理了，只要... 8 廖慶彬 我都聽阿姐講的。 9 被  告 10月...10月1號之前，大家再坐下來寫一寫，啊...。 10 被  告 我這2張... 11 廖慶彬 整個都亂掉了。 12 被  告 幾百萬的...7...69萬、77萬，幾百萬的利息... 13 廖慶彬 我沒有...我沒有... 14 被  告 付一點，不要說不付，其實... 15 廖慶彬 ... 16 被  告 齁，啊再來寫... 17 廖慶彬 ... 18 被  告 寫說什麼時候... 19 廖慶彬 嘿，他還在忙。 20 被  告 用完，啊我時間到了就來跟你拿。 21 廖慶彬 對啊，你們用走的，啊回來要... 22 廖秋燕 法院到了嗎？ 23 被  告 法院到就...69、77都... 24 原  告 ... 25 徐淑雯 ...有就阿彌陀佛了。 26 被  告 喔，這樣好。半...半年後... 27 徐淑雯 嘿啦，如果有就阿彌陀佛了。 28 被  告 寫一寫。好啊，這樣解決了。 29 廖秋燕 ...也下來了。 30 被  告 好啊，這樣我... 31 日期：110年4月3日 譯文時間：22分48秒至23分22秒  32 原  告 啊有...有事情。 33 廖秋燕 有錢...有錢...哪會沒辦法那個對不對... 34 被  告 就3件事情而已，還會有什麼事情？ 35 原  告 有啦，喔...借...借錢就算不清，啊問...問題要講清楚啦。 36 被  告 對啊，就...69萬...77萬...也半... 37 廖秋燕 大家都在這裡，要講就講清楚。 38 被  告 半年之後... 39 徐淑雯 半年之後... 40 被  告 就還完了嘛。 41 徐淑雯 就還一還。 42 被  告 就還完了嘛。 43 徐淑雯 嘿啦。如果有就還一還。最好是有喔。啊趕快阿彌陀佛。 44 被  告 你們要發落啊，是不是說... 45 徐淑雯 ... 46 被  告 你...這裡可以...我們就解決了啊。 47 徐淑雯 我不要。 48 被  告 不然你以為我會叫他這樣做喔。 49 日期：110年4月3日 譯文時間：30分56秒至33分05秒。  50 徐淑雯 我跟你說，阿川... 51 廖秋燕 什麼事情都好好講... 52 被  告 啊我...我這幾天像你講的這樣，叫我拿出證據啦，啊我有拿...找很多證據出來。 53 原  告 好啦好啦好啦，都找...找出來啦。 54 被  告 沒有啊！那是法官...要給法官看的。你去告啦。 55 原  告 好啦，都沒關係啦。 56 被  告 啊所...你這邊所有的證據，換你找出來喔。 57 原  告 好啦，我...我寫... 58 被  告 啊如果你告了，我證據下來，換我...換我... 59 廖慶彬 要寫那個，隨便寫一寫大家都會寫。 60 被  告 換我...那個...這個不是他寫的啦！ 61 原  告 事實啊... 62 徐淑雯 他叫我寫的啦！ 63 被  告 嘿啦，叫他寫... 64 廖慶彬 隨便寫一寫，大家也都會寫！ 65 被  告 我跟你說齁... 66 廖慶彬 叫他寫。 67 被  告 我跟你講齁...這邊的證據... 68 廖慶彬 啊你就是現在這些證據拿出來就好，叫他寫... 69 被  告  我的證據... 70 徐淑雯 不是啦，他是叫你們... 71 廖慶彬 隨便寫一寫就好... 72 原  告 好啦好啦好啦。 73 徐淑雯 他叫你馬上... 74 廖慶彬 沒關係，你證據要拿出來，你就去...看你要怎麼做，你們就去做！ 75 被  告 我跟你講，我挺你半年... 76 原  告 好啦。 77 被  告 這半年後你負責，我小弟有挺你了喔。 78 原  告 嘿啊。 79 被  告 這點要釐清，半年完... 80 原  告 半年後再... 81 被  告 10月1號之前要再寫合約，沒寫合約就是不要讓人家開了。 82 原  告 好啦。 83 被  告 不要讓人家開了...阿如果要寫合約，就開始...談說1個月多少，齁，啊不要再低於...不要說高於市價多少，也不要說低於行情多少，我們照...照實際來走。 84 徐淑雯 啊我們南投是南投，不要拿臺中來比欸。 85 被  告 嘿，我們南投稍微問一下。喔再來，這2張...他廖慶彬69萬的、我的77萬的，利息一定要付給我，因為我付...付很多利息了。 86 原  告 好啦，你就去看咩。 87 被  告 啊到半...一樣半年到。 88 原  告 看清楚...。 89 被  告 看要一次還我還是怎麼樣，齁。 90 原  告 我會啦。 91 被  告 啊你這半年內...要...一定去告...告我們2個。 92 原  告 我不知道。 93 徐淑雯 不是啦阿川。 94 廖慶彬 你去告啦，你去告。 95 被  告 一定要去告我們... 96 徐淑雯 阿川欸！ 97 被  告 因為我...我有證據啊，我不能說證據拿給你看啊。 98 徐淑雯 阿川欸！我跟你說，你本錢如果拿得到就阿密陀佛了，不要再想說要多少利息。 99 原  告 你這筆...你自己摸良心看看，我交多少錢給你。 100 徐淑雯 阿姐說...阿姐！阿姐... 101 原  告 你問問自己的良心... 102 徐淑雯 我們兄弟間，我們錢的方面... 103 原  告 喔！還寫這筆。 104 徐淑雯 我們不要虧錢就好了... 105 原  告 你摸摸你自己的良心啦。 106 廖慶彬 你...你就看就好了啦。 107 原  告 我那600多萬是領假的！都繳假的啦。 108 徐淑雯 ...利息多少好不好... 109 原  告 那是！ 110 被  告 你跟...借120也是要付利息啦，一定的啦。 111 原  告 都繳假的啦。 112 徐淑雯 120萬我...我姐姐打算要借我，不用利息！他說他要離開了。